臺灣臺中地方法院刑事判決
110年度交易字第1364號
公  訴  人  臺灣臺中地方檢察署檢察官
被      告  陳俊名


上列被告因公共危險案件，經檢察官提起公訴（110年度偵字第2
8167號），本院判決如下：
    主    文
陳俊名駕駛動力交通工具而有吐氣所含酒精濃度達每公升零點二
五毫克以上，累犯，處有期徒刑肆月，如易科罰金，以新臺幣壹
仟元折算壹日。
    犯罪事實
一、陳俊名前因酒後駕車之公共危險案件，經本院108年度中交
    簡字第1716號、第3304號各判處有期徒刑2月、2月確定，嗣
    經本院109年度聲字第856號合併應執行有期徒刑4月確定，
    於民國109年4月29日以易科罰金執行完畢。詎仍不知悔改，
    明知酒後認知注意力及控制力均受相當影響，不得駕駛動力
    交通工具，其自110年7月2日凌晨0時至3時許止，在位於臺
    中市○○區○○路0號其住處，飲用威士忌，接於同日6時至7時
    許止，在上址飲用啤酒後，稍作休息後，竟圖一時便利，基
    於酒後騎乘動力交通工具之犯意，遂於同日13時許，騎乘車
    牌號碼000-0000號普通重型機車上路。嗣於同日14時3分許
    ，行經臺中市○○區○○路000巷00號前，不慎自摔倒地，機車
    滑行撞擊對向由楊崇熙駕駛車牌號碼000-0000號自用小客車
    。嗣經員警據報到場處理，將陳俊名送醫後，方於同日14時
    33分許，對其施以吐氣酒精濃度檢測，測得其吐氣酒精濃度
    為1.02MG/L，始查悉上情。
二、案經臺中市政府警察局霧峰分局報告臺灣臺中地方檢察署檢
    察官偵查起訴。
    理    由
一、證據能力：
    按被告以外之人於審判外之言詞或書面陳述，除法律有規定
    者外，不得作為證據，刑事訴訟法第159條固定有明文，惟
    被告以外之人於審判外之陳述，雖不符同法第159條之1至之
    4規定，而經當事人於審判程序同意作為證據，法院審酌該
    言詞陳述或書面陳述作成時之情況，認為適當者，自得為證
    據。查本案判決內所引用之供述證據，經檢察官及被告陳俊
    名（下稱被告）於本院均表示沒有意見（本院卷第27-28頁
    ），且本院審認上開證據作成時之情況，應無違法取證或不
    當情事，與本案待證事實間復具有相當之關聯性，以之作為
    證據應屬適當，依刑事訴訟法第159條之5規定，自有證據能
    力。另本院下引用資以認定被告犯罪事實之非供述證據，亦
    查無違反法定程序取得之情形，依刑事訴訟法第158條之4之
    反面解釋，亦具證據能力，合先敘明。
二、本院之判斷：
    被告有於前揭時、地飲酒後，即騎乘前揭機車上路之情，業
    據被告於本院警訊及本院審理中自白明確（偵卷第17-20頁
    ；本院卷第27、29頁），並有證人楊崇熙於警詢中證述明確
    （偵卷第21-23頁），亦有職務報告、台中市政府警察局霧
    峰分局當事人酒精測定紀錄表、台中市政府警察局舉發違反
    道路交通管理事件通知單、道路交通事故現場圖、道路交通
    事故調查報告表㈠㈡、現場照片、【陳俊名】之仁愛醫院診斷
    證明書、證號查詢機車駕駛人（偵卷第15、25、27、31-35
    、41-61、65頁）等件可稽。由上，是認被告前揭任意性自
    白，核與事實相符，而得為本件證據。本件事證明確，被告
    前揭酒後駕車之犯行，洵可認定，依法應論罪科刑。
三、論罪科刑：
  ㈠核被告前揭所為，係犯刑法第185條之3第1項第1款之駕駛動
    力交通工具而有吐氣所含酒精濃度達每公升零點二五毫克以
    上之罪。
  ㈡累犯：
    被告前於107年、108年間，因酒後駕車之公共危險案件，各
    經本院108年度中交簡字第1716號、108年度中交簡字第3304
    號判決判處有期徒刑2月、2月確定，嗣經本院109年度聲字
    第856號合併應執行有期徒刑4月確定，於民國109年4月29日
    以易科罰金執行完畢，有臺灣高等法院被告前案紀錄表，其
    上開徒刑執行完畢後，五年以內故意再犯本件有期徒刑以上
    之罪，為累犯，依刑法第47條第1項規定加重其刑，參以其
    甫執行完畢不久，再犯公共危險罪質之犯行，顯見其漠視法
    規秩序，對於刑罰執行未生警惕、教化之法效果，對刑罰執
    行感受力薄弱，有特別惡性之情，予以加重其刑，乃符合司
    法院釋字第775號解釋意旨，並無過苛之情，附此敘明。
  ㈢爰審酌被告除犯前項公共危險罪外，別無其他犯罪之前科紀
    錄，有上揭紀錄表可稽，其素行尚可，其無視法律禁止酒後
    駕車之禁令，再犯酒後駕車之犯行，危及其他參與道路交通
    之安全，所為實有不當；再衡以考量其犯罪之動機、目的、
    手段與發生車禍事故，暨考量其自述：高中肄業，早上幫家
    裡務農，晚上做保全，保全收入約28000元，未婚，沒有小
    孩等情（本院卷第29頁），以及其吐氣酒精濃度、犯後坦承
    犯行之良好態度等一切情狀，量處如主文所示之刑，並諭知
    易科罰金之折算標準，以示懲儆。
據上論斷，應依刑事訴訟法第299條第1項前段，刑法第185條之3
第1項第1款、第47條第1項、第41條第1項前段，刑法施行法第1
條之1第1項，判決如主文。
本案經檢察官林宏昌提起公訴，檢察官黃芝瑋到庭執行職務。
中　　華　　民　　國　　110　　年　　11 　月　　11  　日
                  刑事第一庭   法　官　張德寬
以上正本證明與原本無異。
如不服本判決應於收受送達後20日內向本院提出上訴書狀，並應
敘述具體理由；其未敘述上訴之理由者，應於上訴期間屆滿後20
日內向本院補提理由書（均須按他造當事人之人數附繕本）「切
勿逕送上級法院」。
告訴人或被害人如不服判決，應備理由具狀向檢察官請求上訴，
上訴期間之計算，以檢察官收受判決正本之日起算。　　　　
　                             書記官　黃麗靜
中　　華　　民　　國　　110 　年　　11  　月　　11　　日
附錄本案論罪科刑法條全文：
中華民國刑法第185條之3
駕駛動力交通工具而有下列情形之一者，處2年以下有期徒刑，
得併科20萬元以下罰金：
一、吐氣所含酒精濃度達每公升零點二五毫克或血液中酒精濃度
    達百分之零點零五以上。
二、有前款以外之其他情事足認服用酒類或其他相類之物，致不
    能安全駕駛。
三、服用毒品、麻醉藥品或其他相類之物，致不能安全駕駛。
因而致人於死者，處3年以上10年以下有期徒刑；致重傷者，處1
年以上7年以下有期徒刑。
曾犯本條或陸海空軍刑法第54條之罪，經有罪判決確定或經緩起
訴處分確定，於五年內再犯第1項之罪因而致人於死者，處無期
徒刑或5年以上有期徒刑；致重傷者，處3年以上10年以下有期徒
刑。